# 不确认为相应的递延所得税负债的情况

提问人：jidus 时间：2013-04-18 12:32:51
除企业合并以外的其他交易或事项中，如果该项交易或事项发生时既不影响会计利润，也不影响应纳税所得额的情况下，则形成的应纳税暂时性差异，不确认为相应的递延所得税负债。 不明白什么情况下会发生这样的事项或交易？谁能举例子吗？

回答人：chenyiwei
此类“初始确认豁免”的原因在IAS 12中有提到，如下： if the transaction is not a business combination, and affects neither accounting profit nor taxable profit, an entity would, in the absence of the exemption provided by paragraphs 15 and 24, recognise the resulting deferred tax liability or asset and adjust the carrying amount of the asset or liability by the same amount. Such adjustments would make the financial statements less transparent. Therefore, this Standard does not permit an entity to recognise the resulting deferred tax liability or asset, either on initial recognition or subsequently (see example below). Furthermore, an entity does not recognise subsequent changes in the unrecognised deferred tax liability or asset as the asset is depreciated.实务中的例子是使用作为不征税收入的政府补助购建的固定资产，因为按照不征税收入的原理，收到时不计入应纳税所得额，但使用该项资金购建的固定资产等，对应部分的折旧、摊销等不能税前扣除，由此导致这些资产的初始确认时的帐面价值大于计税基础，形成应纳税暂时性差异。但鉴于初始确认时既不影响应纳税所得额也不影响会计利润，且不属于企业合并，基于上述“初始确认豁免”原则，不应就该项可抵扣暂时性差异确认递延所得税负债。